【裁判字號】    89,上易,3812
【裁判日期】    890728
【裁判案由】    毒品危害防制條例
【裁判全文】
臺灣高等法院刑事判決                  八十九年度上易字第三八一二號
    上訴人
    即被告  甲 ○ ○
右上訴人因違反毒品危害防制條例案件，不服臺灣台北地方法院八十九年度易字第一
三九五號，中華民國八十九年七月二十八日第一審判決（起訴案號：臺灣台北地方法
院檢察署八十九年度毒偵字第一二００號）提起上訴，本院判決如左：
    主    文
上訴駁回。
    事    實
一、甲○○曾於民國（下同）八十七年間，因違反毒品危害防制條例案件，經台灣士
    林地方法院裁定送觀察勒戒，認無繼續施用毒品之傾向，而諭知免刑確定在案；
    又於八十八年間，復因違反毒品危害防制條例案件，經台灣士林地方法院檢察署
    檢察官聲請台灣士林地方法院裁定送觀察勒戒，認無繼續施用毒品之傾向，由台
    灣士林地方法院檢察署檢察官為不起訴處分確定在案；又於八十九年間，因竊盜
    案件，經本院判處有期徒刑二年，並於刑之執行前令入勞動場所強制工作三年確
    定。仍不知悔改，復基於概括犯意，自八十八年十月間某日起（起訴書誤載為八
    十八年七月一日起），至同年十一月五日中午十二時止，先後在其台北市南港區
    ○○○路六段二七八巷三四號三樓住處，及台北市○○區○○街一四七巷五號八
    樓之三其友人家中等處，連續施用第二級毒品安非他命多次，嗣於八十八年十一
    月五日二十二時三十分許，在台北市○○區○○街一四七巷五號八樓之三為警當
    場查獲。
二、案經台北市政府警察局中正第一分局報告台灣台北地方法院檢察署檢察官偵查起
    訴。
    理    由
一、右揭事實，迭據上訴人即被告甲○○於警訊及原審、本院審理中坦承不諱，且被
    告為警查獲後所採之尿液，經送台北市立療養院鑑定結果，發覺確係呈甲基安非
    他命陽性反應，有台北市立療養院八十八年十一月二十二日煙毒尿液檢驗報告書
    乙份附卷可稽，顯見被告之自白與事實相符，自堪為其犯罪之証據。又被告甲○
    ○曾於八十七年間，因違反毒品危害防制條例案件，經台灣士林地方法院裁定送
    觀察勒戒，認無繼續施用毒品之傾向，而諭知免刑確定在案；又於八十八年間，
    復因違反毒品危害防制條例案件，經台灣士林地方法院檢察署檢察官聲請台灣士
    林地方法院裁定送觀察勒戒，認無繼續施用毒品之傾向，由台灣士林地方法院檢
    察署檢察官為不起訴處分確定在案，有本院被告全國前案紀錄表乙份在卷可稽，
    其於免刑判決後，五年內三犯毒品危害防制條例第十條之罪，復經檢察官聲請原
    審法院於八十九年一月四日裁定送戒治處所強制戒治在案，被告所犯罪證明確，
    其犯行堪以認定。
二、核被告所為，係犯毒品危害防制條例第十條第二項之施用第二級毒品罪，其持有
    第二級毒品安非他命之低度行為，為施用毒品之高度行為所吸收，不另論罪。又
    被告先後多次施用毒品犯行，時間緊接，犯罪構成要件相同，顯係基於概括犯意
    為之，為連續犯，應依刑法第五十六條規定以一罪論，並依法加重其刑。
三、原審以被告所犯罪証明確，援引毒品危害防制條例第十條第二項、刑法第十一條
    前段、第五十六條規定，審酌被告之品行、犯罪動機、目的、手段、所生危害及
    犯罪後態度等一切情狀，量處被告有期徒刑七月，認事用法允無違誤，量刑妥適
    ，被告上訴意旨原審量刑過重，徒求減輕，陳詞指摘原判決失當，要無理由，應
    駁回其上訴。
四、據上論斷，應依刑事訴訟法第三百六十八條，判決如主文。
本案經檢察官蔡薰慧到庭執行職務。
中    華    民    國      九十    年      一        月        十二      日
                            臺灣高等法院刑事第十六庭
                                審判長法  官  許  增  男
                                      法  官  蔡  彩  貞
                                      法  官  黃  鴻  昌
右正本證明與原本無異。
不得上訴。
                                      書記官  黃  千  鶴
中    華    民    國      九十    年      一        月        十二      日
附錄本案論罪科刑法條全文：
毒品危害防制條例第十條：
施用第一級毒品者，處六月以上五年以下有期徒刑。
施用第二級毒品者，處三年以下有期徒刑。


司法院資訊處製作；財團法人民間司法改革基金會備份。
